【裁判字號】    91,交抗,755
【裁判日期】    920121
【裁判案由】    違反道路交通管理處罰條例
【裁判全文】
臺灣高等法院交通事件裁定                        九十一年度交抗字第七五五號
    抗  告  人
    即受處分人  甲○○  男，五.
右列抗告人因違反道路交通管理處罰條例案件，對於臺灣士林地方法院民國九十一年
八月九日交通事件裁定（九十一年交聲字第四五一號）提起抗告，本院裁定如左：
    主  文
抗告駁回。
    理  由
一、本件原審裁定意旨略以：異議人（即本件之抗告人）騎乘車牌號碼ＣＪＨ－一七
    二號重型機車，於九十年十二月二十日上午七時四十二分許，在臺北市士林區○
    ○○路○段三十五巷右轉福國路時，為警攔停舉發紅燈右轉違規之事實，業據證
    人即舉發本件違規之臺北市政府警察局士林分局警備隊員警蔡明輝證稱：當時福
    國路車流不大，伊所站之位置可以看清楚紅綠燈號誌，異議人是紅燈後才右轉等
    情綦詳（原審九十一年八月八日訊問筆錄），並有其手繪而為異議人所不爭執之
    現場圖一份在卷可資佐證，異議人雖表示當時系爭路段之車流量很大，惟其亦自
    承：警員攔停時並沒有什麼車等語在卷。證人蔡明輝自承擔任交通警察職務十四
    年之久，其取締交通違規案件經驗自當豐富，且其與異議人素昧平生，並無怨隙
    ，係依法執行勤務之公務員，當無設詞誣陷致己身負偽證重罪之必要。參以本件
    舉發違規時，福國路口車輛不多，警員所站位置復可清晰辨明燈號，自無誤為舉
    發之可能；經查既無證據足資證明員警有捏造事實違法取締之情事，則執勤警員
    本其維護交通秩序、安全職責所為之舉發，自應受到合法、正確之推定，其證言
    並無瑕疵而堪採信；異議人雖辯稱：系爭路口只有伊一輛車過去，所以警員誤認
    伊闖紅燈云云，核與其紅燈違規右轉之事實並無影響，其違規事實洵堪認定。從
    而原處分機關審酌異議人駕駛機器腳踏車紅燈違規右轉，依道路交通管理處罰條
    例第五十三條及違反道路交通管理事件統一裁罰標準表規定，處罰鍰四千五百元
    ，並依同條例第六十三條第一項第三款之記違規點數三點，核無不當。本件異議
    為無理由，應予駁回。
二、抗告人抗告意旨略以：
１、蔡警員所看到紅燈不是發生地紅燈，而是中山北路與福國路紅燈。
２、蔡警員看到紅燈時間是伊過轉角騎車至蔡警員面前，是蔡警員忙轉身所看到的紅
    燈。
３、車輛當時上下班時間流量非常大，只是蔡警員於取締很短之時間內沒有車流量，
    閃換燈後流量就非常大。
三、本院裁定駁回抗告人之抗告理由如下：
１、按「汽車」，指在道路上不依軌道或電力架線而以原動機行駛之車輛，包括機器
    腳踏車，道路交通安全規則第二條第一項第一款定有明文。而按汽車駕駛人，行
    經有燈光號誌管制之交岔路口闖紅燈者，處新臺幣（下同）一千八百元以上五千
    四百元以下罰鍰；汽車駕駛人，違反前開規定者，除依原條款處罰鍰外，並記違
    規點數三點，道路交通管理處罰條例第五十三條、第六十三條第一項第三款分別
    定有明文。
２、本件抗告人即受處分人甲○○於前開時、地騎乘上揭重型機車闖越紅燈行駛，適
    為於當時執行職務之警員蔡明輝攔停並予掣單舉發等情，業據證人即於當時執行
    職務舉發違規之臺北市政府警察局士林分局警員蔡明輝於原審到庭證稱：「異議
    人（即本件之抗告人甲○○）當時是在中山北路六段三十五巷要右轉福國路時，
    紅燈右轉。我們當天路檢點是在右轉後的福國路三十二號前，並庭呈手繪現場位
    置圖」等語（見原審卷十八頁）；且有臺北市政府警察局九十年十二月二十日北
    市警交大字第ＡＢＷ８１４１４５號舉發違反道路交通管理事件通知單影本及台
    北市政府警察局士林分局中華民國九十一年四月十二日北市警士分交字第０９１
    ６１５１４７００號書函影本各一紙在卷足憑（原審卷第七頁、九頁）。
３、抗告人甲○○既自承警員看見之紅燈是中山北路與福國路之紅燈，則與舉發警員
    蔡明輝證述之舉發地吻合；抗告意旨所稱，警員看到的紅燈不是發生地紅燈云云
    ，尚屬無據。又抗告人自承騎車至蔡警員面前，蔡警員是轉身看到紅燈，取締時
    沒有車流量等情，由此足見，警員確係一方面看見紅燈，一方面看見抗告人騎車
    前來，又於無車流量，視野清晰之情況下取締抗告人，當不致有人多誤認之情形
    。則證人蔡明輝證述抗告人闖紅燈之情節恰與抗告人供述之情節吻合，當屬可信
    。抗告人上開抗告理由均不足據為有利抗告人之認定，故其抗告無理由，應予駁
    回。
四、據上論結，應依道路交通案件處理辦法第二十六條，刑事訴訟法第四百十二條，
    裁定如主文。
中      華      民      國    九十二    年      一      月    二十一    日
                              臺灣高等法院交通法庭
                                  審判長法  官  黃  瑞  華
                              法  官  王  淑  滿
                                        法  官  陳  坤  地
右正本證明與原本無異。
不得再抗告。
                                        書記官  陳  建  邦
中      華      民      國    九十二    年      一      月    二十四    日


司法院資訊處製作；財團法人民間司法改革基金會備份。
